【裁判字號】    88,上易,1209
【裁判日期】    890126
【裁判案由】    竊盜
【裁判全文】
臺灣高等法院高雄分院刑事判決                    八十八年度上易字第一二九號
    上  訴  人  台灣屏東地方法院檢察署檢察官
    被      告  己○○
                丙○○
右上訴人因被告等竊盜案件，不服台灣屏東地方法院八十八年度易字第四三八號中華
民國八十八年四月三十日第一審判決（起訴案號：八十八年度偵字第一三八七號、移
送併辦案號：同署八十八年度偵字第一七七五號、第四四七一號），提起上訴，本院
判決如左：
    主  文
原判決關於己○○部份撤銷。
己○○共同連續攜帶兇器毀越門扇竊盜，處有期徒刑壹年陸月。
鐵剪壹把沒收。
其他上訴駁回。
    事  實
一、己○○意圖為自己不法之所有，基於概括犯意，於民國八十八年二月十一日晚間
    八時許，在屏東縣林邊鄉林邊國小後門附近，竊取辛○○所有車牌號碼ＯＹＺ─
    八八六號重型機車一部，得手後，留供己用。再於同年二月十八日下午二時三十
    分許，夥同有犯意聯絡之丙○○，由己○○持其所有客觀上具有危險性，足供凶
    器使用之鐵剪一把，破壞屏東縣佳冬鄉○○路一六０之十一號庚○○住處後方鋁
    門後侵入該屋內，竊得庚○○所有之金項鍊一條後，由己○○持該金項鍊至屏東
    縣林邊鄉○○村○○路五六號金珍銀樓向不知情之負責人黃許玉免典當得款新台
    幣（下同）九千八百元，並與丙○○朋分花用殆盡，嗣於八十八年二月二十日中
    午十一時許，在屏東縣佳冬鄉○○路，為警循線查獲，並扣得己○○所有用以行
    竊之鐵剪一把。己○○復承前述概括之犯意，於八十八年三月三日凌晨零時三十
    分許，至屏東縣林邊鄉○○村○○路一之二十六號前，竊取丁○○所有放置於其
    車牌號碼Ｋ二－九五一三號自用小貨車內之車裝無線電一台（價值約五千元），
    得手後留供己用，又於同年四月十七日一時許，至屏東縣林邊鄉電信局旁黑手檳
    榔攤內，竊取甲○○所有之現款三千元; 再於同年五月二十一日上午六時許，至
    屏東縣佳冬鄉○○村○○路小皮球檳榔城內，竊取戊○○所有之現款三千五百元
    ; 復於同年五月二十九日凌晨一時許，至屏東縣佳冬鄉○○村○○路大口檳榔攤
    內，竊取乙○○所有之維士比十五瓶、飲料二箱，得手後將所竊得之財物揮霍殆
    盡，嗣於同年五月二十九日一時許，在屏東縣佳冬鄉○○村○○路，為警循線查
    獲。
二、案經屏東縣警察局枋寮分局，移送臺灣屏東地方法院檢察署檢察官，偵查起訴及
    移送併辦。
    理  由
一、右揭事實，業據被告己○○、丙○○分別於警、偵訊及原審、本院審理中坦承不
    諱，核與被害人辛○○、庚○○、丁○○、甲○○、戊○○、乙○○所指訴之失
    竊情節相符，且有被害人辛○○、丁○○領回前開機車、無線電台後各自立具之
    贓物認領保管單、贓物保領結及被害人辛○○失竊機車後報案之車輛竊盜、車牌
    失竊資料個別查詢報表－查詢車輛認可資料各一紙附卷可稽，並有鐵剪一把扣案
    可資佐證，而被告己○○竊得庚○○所有之前開金項鍊後，持以典當一節，亦據
    屏東縣林邊鄉金珍銀樓負責人黃許玉免於警訊中供明無訛，且有該銀樓飾金買進
    日記簿影本及前開金項鍊之照片一幀附卷可憑，是被告己○○、丙○○之自白核
    與事實相符，事證明確，犯行洵堪認定。
二、查扣案之鐵剪客觀上具有危險性，足以傷害人之身體，係可供兇器使用之工具，
    屬於刑法第三百二十一條第一項第三款之兇器，被告己○○、丙○○竟持以毀越
    庚○○住宅之門，核被告己○○、丙○○所為，均係犯刑法第三百二十一條第一
    項第二款、第三款之攜帶兇器毀越門扇加重竊盜罪，而被告己○○竊取機車、無
    線電、金錢、及飲料部分，另犯有刑法第三百二十條第一項之竊盜罪。被告己○○、丙○○間就上開加重竊盜罪部分，有犯意之聯絡及行為之分擔，均為共同正
    犯；又被告己○○先後六次竊盜犯行，時間緊密，手段雷同，所犯基本構成要件
    相同，顯基於概括之犯意而為，應依連續犯之規定，以攜帶兇器毀越門扇竊盜罪
    一罪論，並加重其刑。被告己○○行竊丁○○、甲○○、戊○○、乙○○所有財
    物部份雖未經公訴人起訴，惟此部份與已起訴部份，有連續犯之裁判上一罪關係
    ，本院自得併予審判。
三、原審就被告丙○○部份，因而適用刑法第二十八條、第三百二十一條第一項第二
    款、第三款、第七十四條第一款、第三十八條第一項之規定，並審酌被告丙○○
    無前科且未滿二十歲，思慮未周，其因一時貪慾圖便，短於思慮，致觸犯本案犯
    行，犯後坦承犯行，態度尚佳等一切情狀，量處有期徒刑七月，扣案之鐵剪一把
    係被告等供犯罪所用之物，且為共同被告己○○所有，業據被告己○○、丙○○
    分別供明在卷，依刑法第三十八條第一項第二款之規定宣告沒收；又以其未曾受
    有期徒刑以上刑之宣告，有臺灣屏東地方法院檢察署刑案資料查註紀錄表一紙附
    卷可稽，其因一時貪慾圖便，短於思慮，致觸犯本案犯行，經此起訴審判程序，
    應知警惕，而無再犯之虞，因認對被告丙○○所宣告之刑，以暫不執行為適當，
    併予宣告緩刑三年，以啟自新；其認事用法，均無不合，量刑亦屬適當。公訴人
    上訴意旨，以原審量刑過輕，指摘原判決此部份不當，惟查被告丙○○所行竊對
    象係其嬸母庚○○，事後已與庚○○達成和解，經庚○○表示不願追究，原審對
    被告丙○○之量刑核無不當，是此部份上訴並無理由，應予駁回。
四、至原審對被告己○○部份予以論罪科刑，固非無見，惟查被告己○○尚有行竊甲○○、戊○○、乙○○所有財物，已如前述，原審就此部份未及併予審酌，尚有
    未合，公訴人上訴意旨，指摘原判決此部份不當，為有理由，應由本院將原判決
    關於被告己○○部份，予以撤銷改判，審酌被告己○○多次行竊，已具惡性，念
    其事後坦承犯行，態度尚佳等一切情狀，量處有期徒刑一年六月，扣案之鐵剪一
    把係被告等供犯罪所用之物，且為被告己○○所有，業據被告己○○、丙○○分
    別供明在卷，應依刑法第三十八條第一項第二款之規定宣告沒收。
據上論斷，應依刑事訴訟法第三百六十八條、第三百六十九條第一項前段、第三百六
十四條、第二百九十九條第一項前段，刑法第二十八條、第五十六條、第三百二十一
條第一項第二款、第三款、第三十八條第一項第二款，判決如主文。
本案經檢察官陳新慶到庭執行職務。
中    華    民    國     八十九     年       一       月     二十六     日
                              臺灣高等法院高雄分院刑事第七庭
                                  審判長法官  李文雄
                                        法官  郭雅美
                                        法官  黃憲文
右正本證明與原本無異。
不得上訴。
                                      書記官  黃全忠
中    華    民    國     八十九     年       一       月    二十八      日
附錄：本判決論罪之法條：
刑法第三百二十一條第一項第二、三款
犯竊盜罪而有左列情形之一者，處六月以上五年以下有期徒刑：
二、毀越門扇、牆垣或其他安全設備而犯之者。
三、攜帶兇器而犯之者。
                                                                       Ｇ


司法院資訊處製作；財團法人民間司法改革基金會備份。
